臺灣臺中地方法院宣示判決筆錄         100年度易字第1517號
公  訴  人  臺灣臺中地方法院檢察署檢察官
被      告  張元亮
選任辯護人  詹漢山律師
被      告  周洛洋
            張正岡
            賴怡君
            李明倫
            高僊齊
            張良德
            張坤成
            陳振達
            潘從心
            賴正雄
上列被告等因詐欺案件，經檢察官提起公訴（100年度偵字第274
6、2747號），並聲請認罪協商，本院合議庭裁定由受命法官獨
任進行認罪協商程序後，於中華民國100年9月30日下午4時在本
院刑事第13法庭宣示判決，出席職員如下：
                    法  官  蔡美華
                    書記官  謝惠雯
法官起立朗讀判決主文、犯罪事實要旨、處罰條文、附記事項，
及告以上訴限制、期間並提出上訴狀之法院，且諭知記載其內容
：
一、主    文
    張元亮共同犯詐欺取財罪，處有期徒刑壹年貳月，緩刑年
    ，並應於判決後個月內向台中市政府教育局（帳號000
    000-000000號，戶名台中市政府教育局代辦經費
    專戶）支付新臺幣拾萬元。
    周洛洋共同犯詐欺取財罪，處有期徒刑玖月，緩刑年，並
    應於判決後個月內向台中市政府教育局（帳號00000
    0-000000號，戶名台中市政府教育局代辦經費專戶
    ）支付新臺幣拾捌萬元。
    張正岡共同犯詐欺取財罪，處有期徒刑玖月，緩刑年，並
    應於判決後個月內向台中市政府教育局（帳號00000
    0-000000號，戶名台中市政府教育局代辦經費專戶
    ）支付新臺幣拾捌萬元。
    賴怡君共同犯詐欺取財罪，處有期徒刑肆月，如易科罰金，
    以新臺幣壹仟元折算壹日。
    李明倫共同犯詐欺取財罪，累犯，處有期徒刑陸月，如易科
    罰金，以新臺幣壹仟元折算壹日。
    高僊齊共同犯詐欺取財罪，處有期徒刑伍月，如易科罰金，
    以新臺幣壹仟元折算壹日。
    張良德共同犯詐欺取財罪，處有期徒刑柒月，緩刑貳年，並
    應於判決後個月內向台中市政府教育局（帳號00000
    0-000000號，戶名台中市政府教局代辦經費專戶）
    支付新臺幣拾伍萬元。
    張坤成共同犯詐欺取財罪，處有期徒刑柒月，緩刑貳年，並
    於判決後個月內向台中市政府教育局（帳號000000
    -000000號，戶名台中市政府教育局代辦經費專戶）
    支付新臺幣拾伍萬元。
    陳振達共同犯詐欺取財罪，處有期徒刑陸月，如易科罰金，
    以新臺幣壹仟元折算壹日。
    潘從心共同犯詐欺取財罪，處有期徒刑陸月，如易科罰金，
    以新臺幣壹仟元折算壹日。
    賴正雄共同犯詐欺取財罪，處有期徒刑陸月之科刑，如易科
    罰金，以新臺幣壹仟元折算壹日。
二、犯罪事實要旨
(一)、李明倫前曾因犯恐嚇及槍砲彈藥刀械管制條例，經本院以95
    年度訴字第2293號各判處有期徒刑10月及3月，並定應執行
    有期徒刑1年確定，嗣經減刑為有期徒刑6月確定，而於民國
    97年11月12日縮刑期滿執行完畢，竟仍不知悛悔警惕。
(二)、張元亮與真實姓名年籍均不詳、自稱「曹平輝」之成年男子
    ，共同基於意圖為自己不法所有之犯意聯絡，於99年2、3月
    間某日，在越南承租胡志明市第8郡謝光寶路713號之居所，
    並僱用與其等有犯意聯絡之謝進德（綽號豬肉）為總管理者
    ，共組詐騙集團。由張元亮及「曹平輝」先提供資金予謝進
    德，在該租屋處僱人裝設電腦、路由器及Gateway通訊閘道
    器等設備（供設定詐騙語音發送系統）。渠等自該時起，僱
    用與其等有犯意聯絡之周洛洋（綽號二寶）及張正岡（綽號
    小龍），周洛洋擔任該詐騙集團之電腦網路維護人員，亦即
    操作電腦、設定大量撥話至大陸地區不特定之室內電話，張
    正岡則負責收集人頭帳戶之帳號，過濾可使用之人頭帳戶供
    該集團使用。該詐騙集團於運作期間，陸續僱用與其等有犯
    意聯絡之林文德（原名林家宏，綽號阿林）、賴怡君（綽號
    脆兒）、李明倫（綽號小虎）、高僊齊（綽號阿齊）、張良
    德（綽號旺來）、張坤成（綽號阿強）、陳振達（綽號阿新
    ，自99年4月中旬加入該詐騙集團）、詹原誠（綽號小刀）
    、潘從心（綽號阿水）、賴正雄（綽號阿寶，冒名賴正偉於
    警詢、偵查中應訊，業據公訴檢察官更正姓名年籍資料在卷
    ），同住於上開租屋處，互為以下之分工：接到周洛洋隨機
    設定撥話之之不特定中國大陸人民接通後，會接聽到語音通
    知，內容略為其室內電話費用尚未繳納，須儘快繳納，如有
    疑問，請按「9」與客服人員聯絡云云，若大陸地區人民誤
    信為真而陷於錯誤，依指示回撥電話後，會先接通至第1線
    人員（即假扮中國電信客服人員），第1線之人員會要求該
    等人報案，並佯裝幫忙轉接，隨即轉至第2線人員（即假扮
    大陸地區公安人員）回應報案事宜，稍後再由第3線人員（
    即假扮檢察官）撥話與該大陸人民，並指示該大陸人民將帳
    戶內款項匯至指定之帳戶內，隨即由在外接應之車手提領一
    空。林文德、賴怡君、李明倫、高僊齊、張良德、張坤成、
    陳振達、詹原誠、潘從心、賴正雄與謝進德分別擔任上開集
    團中之第1、2、3線人員，以上開分工之方式，已著手實行
    詐騙向不特定大陸地區人民詐取款項得逞人民幣100萬元（
    換算新臺幣440萬元），並由謝進德以詐取款項之比例（即
    假扮第1、2、3線之人員各可分得詐騙款項之5％、7％、8％
    ）計算每人應得之薪資。嗣於99年6月29日凌晨2時許，經越
    南警方在上址查獲，並於99年7月7日凌晨起，陸續將張元亮
    等人遣返回台。
三、處罰條文：
    刑法第339條第1項。
    意圖為自己或第三人不法之所有，以詐術使人將本人或第三
    人之物交付者，處5年以下有期徒刑、拘役或科或併科1千元
    以下罰金。
四、附記事項：
(一)、陳振達應於100年9月30日前向台中市政府教育局（帳號0000
    00-000 000，戶名台中市政府教育局代辦經費專戶）支付新
    台幣2萬元（業已履行，有郵政跨行匯款申請書附卷足憑）
    。
(二)、潘從心應於100年9月30日前向台中市政府教育局（帳號0000
    00-000 000，戶名台中市政府教育局代辦經費專戶）支付新
    台幣5萬元（業已履行，有郵政跨行匯款申請書附卷足憑）
    。
五、協商判決除有刑事訴訟法第455 條之4 第1 項第1 款於本訊
    問程序終結前，被告撤銷協商合意或檢察官撤回協商聲請者
    ；第2 款被告協商之意思非出於自由意志者；第4 款被告所
    犯之罪非第455 條之2 第1 項所定得以聲請協商判決者；第
    6 款被告有其他較重之裁判上一罪之犯罪事實者；第7 款法
    院認應諭知免刑或免訴、不受理者情形之一，及違反同條第
    2 項「法院應於協商合意範圍內為判決；法院為協商判決所
    科之刑，以宣告緩刑或2 年以下有期徒刑、拘役或罰金為限
    」之規定者外，不得上訴。
六、如不服本件判決，且有前述得提起上訴之情形，得自收受宣
    示判決筆錄送達之日起10日內，向本院提出上訴書狀，上訴
    於第二審法院。
中    華    民    國   100    年    9     月    30    日
                        臺灣臺中地方法院刑事第十三庭
                                書記官  謝惠雯
                                法  官  蔡美華
以上正本證明與原本無異。
                                書記官  謝惠雯
中    華    民    國   100    年    9     月    30    日